# 关于分期收款销售商品的税务及相关问题

提问人：快乐的审计猪 时间：2017-04-10 11:51:37
1 、分期收款销售商品，在合同签订时，是否需要将价款部分和利息部分具体说明？ 2 、如何开具发票？一次性开具总价款的商品销售发票，还是将商品销售和利息部分分开开具？ 3 、在开具发票时，由于商品包含硬件和软件部分，举例说明如合同总价 500 万元，其中 100 万元为融资收益， 300 万元为硬件， 100 万元为软件，确认收入时确认 400 万元的收入， 100 万元未确认融资收益，如一次性开票 500 万商品销售的发票，则会导致纳税申报的收入与账面收入不符，间接导致软件部分收入不好核定，影响软件退税的金额，请问这种情况下，应如何开具发票？

回答人：chenyiwei
1 、合同中不一定需要分别列明价款和利息。即使列明了，但与实际利率法折现计算结果差异很大的，还是要在会计处理时进行调整的。 2 、 3 、需考虑增值税、所得税下的纳税义务发生时间，尤其是应当以增值税纳税义务发生时间作为开票时间。在增值税相关规定下，“采取赊销和分期收款方式销售货物，为书面合同约定的收款日期的当天，无书面合同的或者书面合同没有约定收款日期的，为货物发出的当天”。即，对于分期收款业务，应当按照合同约定的收款日期分期开具发票。

提问人：快乐的审计猪 时间：2017-04-11 13:36:53
未确认融资收益计入财务费用，会导致纳税申报表的收入与会计报表的收入金额不符？

回答人：chenyiwei
未确认融资收益的摊销应计入“其他业务收入”更恰当。